---
title: "CH4 補充"
author: "朱志泓"
date: "2017年1月19日"
output:
  html_document:
    toc: true
    toc_depth: 4
    theme: united
    highlight: haddock

---

```{r setup, include=FALSE}
knitr::opts_chunk$set(echo = TRUE)
```

### **資料型別 (Data type)與資料結構 (Data Structure)**

#### **1. 資料型別 (Data type)**

 # 資料的性質，主要分為：

- 數值資料 (Numeric)

    `10`, `3.14`, `sqrt(2)`, ...

- 文字資料 (Character)

    `"Male"`, `"Monday"`, `"East"`, ...

- 時間資料

- 邏輯資料 (Logical) 

    `TRUE`和`FALSE`

#### **2. 資料結構 (Data Structure)**

 # 資料的結構，主要分為：

- 向量 (Vector)

    `c(19, 21, 20, 17)`, `c("Male", "Female")`, `1:5`, ...

- 因素向量 (Factor)

```{r}
factor(c("Female", "Male", "Male", "Female", "Female"))
```

```{r}
factor(c("Slow", "Fast", "Slow", "Moderate"), ordered = TRUE, levels = c("Slow", "Moderate", "Fast"))
```

- 矩陣 (Matrix)

- 陣列 (Array)

- 資料框 (Data frame)

- 清單 (List)

### **建立等差數列之向量 seq()**

 # 建立首項為1，末項為99，公差為2之向量

 # 引數by：公差

```{r}
seq(from = 1, to = 99, by = 2)
```

 # 建立首項為1，公差為2，項數為50之向量

 # 引數length：項數

```{r}
seq(from = 1, by = 2, length = 50)
```

 # 建立首項為1，末項為99，項數為50之向量

```{r}
seq(from = 1, to = 99, length = 50)
```

### **運用邏輯值 (logical)向量選取元素**

```{r}
my_vec <- c(1:5, 11:15, 21:25)
my_vec
```

 # 尋找5的倍數之值

```{r}
my_vec[c(5, 10, 15)]
```

```{r}
my_vec %% 5 == 0
my_vec[my_vec %% 5 == 0]
```

 # 求5的倍數的個數
```{r}
length(my_vec[my_vec %% 5 == 0])
```

```{r}
sum(my_vec %% 5 == 0)  # sum()：加總
```

### **因素向量 (Factor)**

 # 有兩種類型的因素向量，分別是**名目型(Nominal)**與**順序型(Ordinal)**

#### **名目型 (Nominal)**

 # as.factor()：代表轉換成因素向量，只用factor()亦可

 # 結果顯示Levels指相異值資訊

```{r}
char_vec <- c("Female", "Male", "Male", "Female", "Female")
gen_factor <- factor(char_vec)
gen_factor
```

 # 名目型的因素向量是沒有排序之分

```{r warning = FALSE}
gen_factor[1] > gen_factor[2]
```

#### **順序型 (Ordinal)**

 # 引數ordered：levels的輸入是否有順序，預設為FALSE

 # 引數levels：指定順序 (由小到大)

```{r}
speed_vector <- c("Slow", "Fast", "Slow", "Moderate")
speed_factor <- factor(speed_vector, ordered = TRUE, levels = c("Slow", "Moderate", "Fast"))
speed_factor
```

 # 順序型有了排序

```{r}
speed_factor[1] > speed_factor[2]
```

 # 數值資料會自動排序?

```{r warning = FALSE}
num_vec <- c(1, 2, 4, 3, 1, 2, 3, 4, 1)
num_factor <- factor(num_vec)
num_factor
num_factor[1] > num_factor[2]
```

 # 不會，屬於名目型因素向量
