---
title: "讀取各類資料"
author: "朱志泓"
date: "2017年3月4日"
output:
  html_document:
    theme: united
    highlight: haddock
---

```{r setup, include=FALSE}
knitr::opts_chunk$set(echo = TRUE)
```

本章節將介紹讀取常用之不同外部資料格式（如csv、txt、html等）的方法，基本上先建議R語言可讀取不同類型之外部資料的概念，待實際操作上使用，再查詢方法即可。

---

# **1. 讀取CSV**

通常使用`read.table`函數，而不建議使用`read.csv`函數。

`read.table`函數的輸出會以**資料框(data.frame)**呈現。

## **1.1. 儲存檔案位置**

```{r}
theUrl <- "http://www.jaredlander.com/data/Tomato%20First.csv"
```

## **1.2. 讀取CSV**

 # file：檔案的完整路徑

 # header：是否將資料的第一橫列為直行名稱

 # sep：設定分隔資料格式的分隔符號。 `,` (逗點分隔)　`\t` (tab 分隔)　`;` (分號分隔)

CSV屬於**逗點**分隔值檔案。

```{r}
tomato <- read.table (file = theUrl, header = TRUE, sep = ",")
head(tomato,5)
```

若使用錯誤分隔符號，則會出現讀取資料格式錯誤的情形。

```{r}
tomato <- read.table (file = theUrl, header = TRUE, sep = "\t")
head(tomato,5)
```

```{r}
tomato <- read.table (file = theUrl, header = TRUE, sep = ";")
head(tomato,5)
```

瞧瞧`tomato`的資料結構

```{r}
tomato <- read.table (file = theUrl, header = TRUE, sep = ",")
str(tomato)
```

發現文字直行被自動轉成因素向量(Factor)，可使用引數`stringAsFactors`去阻止轉換。

```{r}
tomato <- read.table (file = theUrl, header = TRUE, sep = ",", stringsAsFactors = FALSE)
str(tomato)
```

引數`stringAsFactors`亦可用於`data.frame`上

```{r}
x <- 1:5
y <- -4:0
q <- c("Hockey", "Football", "Baseball", "Curling", "Rugby")
theDF <- data.frame(First = x, Second = y, Sport = q, stringsAsFactors = FALSE)
str(theDF)
```

亦可使用引數`quote`和`colClasses`，各為指定儲存格所要用的字元和每個直行的資料型別。

---

# **2. 讀取EXCEL試算表**

載入EXCEL試算表資料可有兩種方法，一種是直接轉成CSV檔，如前一節方式讀取；另一種是使用`readxl`套件中的`read_excel`函數

 # 安裝及載入`readxl`的套件

```
install.packages(readxl)
```

```{r message = FALSE}
library(readxl)
```

 # 必須先將 https://storage.googleapis.com/r_rookies/iris.xlsx 下載到目錄下，然後嘗試用`read_excel`函數讀取。（由於不方便於網站操作，請自行練習。）

```
titanic_xlsx <- read_excel("iris.xlsx")
```

---

# **3. 讀取txt**

一樣可以使用`read_table`函數，注意原始檔案之分隔符號。

## **3.1. 儲存檔案位置**

```{r}
url <- "https://storage.googleapis.com/r_rookies/iris.txt"
```

## **3.2. 讀取txt**

```{r}
iris_colon_sep_df <- read.table(url, sep = ":", header = TRUE)
head(iris_colon_sep_df)
```

---

# **4. 讀取其他統計軟體的資料**

以下為一部分可讀取一些常用統計軟體的資料之函數列表：

|函數|資料格式|
|----|--------|
|read.spss|SPSS|
|read.dta|Stata|
|read.ssd|SAS|
|read.octave|Octave|
|read.mtp|Minitab|
|read.systat|Systa|

---

# **5. RData檔**

RData檔與R檔不同，適用於儲存工作環境的變數或資料。

RData檔可同時用於Windows、Mac和Linux。

## **5.1. 儲存單一資料**

 # 儲存工作環境下的資料(`save`函數)

```{r}
library(ggplot2)
my_diamonds <- head(diamonds, n = 15L)
save(my_diamonds, file = "my_diamonds.rdata")
```

 # 移除資料

```{r}
rm(my_diamonds)
```

 # 重新讀取資料(`load`函數)

```{r}
load("my_diamonds.rdata")
my_diamonds
```

## **5.2. 儲存多個物件**

作法同上。

```{r}
n <- 20
r <- 1:10
w <- data.frame(n,r)
save(n, r, w, file = "multiple.rdata")
rm(n, r, w)
load("multiple.rdata")
n
r
w
```

---

# **6. 讀取簡易HTML表格**

# 安裝及載入`XML`的套件

```
install.packages(XML)
```

```{r message = FALSE}
require(XML)
```

## **6.1. 儲存網頁位置**

```{r}
theURL <- "http://www.jaredlander.com/2012/02/another-kind-of-super-bowl-pool/"
```

## **6.2. 讀取簡易HTML表格**

 # which：讀取第n個表格

 # header：列表有無表頭

 # stringsAsFactors：預防character直行被轉成factor

```{r}
bowlPool <- readHTMLTable(theURL, which = 1, header = FALSE, stringsAsFactors = FALSE)
bowlPool
```